【裁判字號】    98,易,4142
【裁判日期】    990120
【裁判案由】    竊盜等
【裁判全文】
臺灣臺中地方法院刑事判決              98年度易字第4142號
公  訴  人  臺灣臺中地方法院檢察署檢察官
被      告  丙○○
上列被告因竊盜等案件，經檢察官提起公訴（98年度偵字第
26275號），本院判決如下：
    主    文
丙○○攜帶兇器竊盜，處有期徒刑陸月，如易科罰金，以新臺幣
壹仟元折算壹日；又攜帶兇器竊盜未遂，處有期徒刑參月，如易
科罰金，以新臺幣壹仟元折算壹日；應執行有期徒刑捌月，如易
科罰金，以新臺幣壹仟元折算壹日。
被訴毀損部分公訴不受理。
    犯罪事實
一、丙○○於民國98年7 月31日凌晨1 時許，行經臺中縣烏日鄉
    仁德村9 鄰興祥街41巷12號旁之空地，見林永成所有而由甲
    ○○管領使用之車牌號碼2973－PS號自小客貨車停放在該處
    ，且無人看管，竟意圖為自己不法之所有，持客觀上足供兇
    器使用之一字型起子，破壞該車之左後方車窗，並進入車內
    徒手竊取甲○○放置在駕駛座菸灰盒內之零錢約新臺幣50元
    ，得手後，供己花用殆盡。又於同年8月17日凌晨2時許，丙
    ○○途經臺中縣大里市○○里○○街376號前，見利華車業
    股份有限公司所有而由陳鎮國管領使用之車牌號碼Y3－5495
    號自小客貨車停放在該處，復另行起意，意圖為自己不法之
    所有，持客觀上足供兇器使用之一字型起子，破壞該車之右
    後方車窗（毀損部分，未據告訴），並進入車內著手行竊，
    經遍尋未見任何具有價值之財物，始作罷離去而未遂。嗣經
    甲○○、陳鎮國分別報警處理，由鑑識小組採集上開2車之
    指紋送驗，始循線查獲上情。
二、案經臺中縣警察局霧峰分局及烏日分局移送臺灣臺中地方法
    院檢察署檢察官偵查起訴。
    理    由
壹、有罪部分：
一、證據能力方面：
    按被告以外之人於審判外之陳述刑事訴訟法第159條之5，雖
    不符刑事訴訟法第159條之1至之4之規定，而經當事人於審
    判程序同意作為證據，法院審酌該言詞陳述或書面陳述作成
    時之情況，認為適當者，亦得為證據。刑事訴訟法第159條
    之5第1項定有明文。查本案檢察官所舉之供述證據，被告均
    同意作為證據，本院審酌該證據作成之情況，認均無不適當
    情事，依刑事訴訟法第159條之5第1項之規定，均有證據能
    力，合先敘明。
二、認定犯罪事實所憑之證據及理由：
    (一)被告於警詢、偵訊及本院審理中對上開犯罪事實坦承不諱
      。
    (二)證人即被害人甲○○、陳鎮國於警詢及檢察事務官之證詞
      。
    (三)車籍查詢資料1份、刑案現場照片影本10張、現場勘察採
      證照片27張、內政部警政署刑事警察局98年8月27日刑紋
      字第0980116117號及98年9月16日刑紋字第0980126505號
      鑑驗書各1份在卷可稽。
    (四)綜合上述各節參互佐證，被告之自白，核與事實相符，應
      堪採信。本件事證明確，被告犯行堪予認定。
三、論罪科刑之理由：
    (一)按刑法第321條第1項第3款之攜帶兇器竊盜罪，係以行為
      人攜帶兇器竊盜為其加重條件，此所謂兇器，其種類並無
      限制，凡客觀上足對人之生命、身體、安全構成威脅，具
      有危險性之兇器均屬之，且祇須行竊時攜帶此種具有危險
      性之兇器為已足，並不以攜帶之初有行兇之意圖為必要（
      最高法院79年度臺上字第5253號判例要旨可供參照）。本
      件被告為上開竊盜犯行時所持之一字起子1支，既可敲破
      車窗玻璃，足見質地堅硬，於客觀上自足以對人之身體、
      生命、安全構成威脅，堪認為兇器無疑。故核被告所為，
      分別係犯刑法第321條第1項第3款之攜帶兇器竊盜罪及同
      法法第321條第2項、第1項第3款之攜帶兇器竊盜未遂罪。
      被告前揭第2次竊盜犯行，因未發現財物而未得逞，成立
      未遂犯，依刑法第25條第2項，減輕其刑。其2次之竊盜犯
      行，犯意各別，行為互殊，且侵害不同之法益，應予分論
      併罰。
    (二)爰審酌被告身強體健，竟不思正途賺取所需，暨其犯罪之
      動機、目的、手段、竊得之財物價值非鉅，其犯罪後坦承
      犯行，已貼償被害人甲○○等一切情狀，各量處如主文所
      示之刑及諭知易科罰金之折算標準，並定其應執行刑及諭
      知易科罰金之折算標準，以資儆懲。又行竊之一字起子既
      未扣案，未免將來執行之困難，爰不為沒收之諭知，附此
      敘明。
貳、不受理部分：
一、公訴意旨略以：被告丙○○於民國98年7月31日凌晨1時許，
    行經臺中縣烏日鄉○○村○鄰○○街41巷12號旁之空地，見
    林永成所有而由甲○○管領使用之車牌號碼2973－PS號自小
    客貨車停放在該處，且無人看管，竟意圖為自己不法之所有
    ，持客觀上足供兇器使用之一字型起子，破壞該車之左後方
    車窗玻璃，因認被告所為，係犯刑法第354條之毀損罪嫌。
二、按告訴乃論之罪，其告訴經撤回者，應諭知不受理之判決，
    並得不經言詞辯論為之，此為刑事訴訟法第303條第3款、第
    307條所明定。本件被告經檢察官以刑法第354條之罪，依照
    同法第357條規定係屬告訴乃論之罪，茲經告訴人甲○○於
    本院99年1月6日審理時撤回告訴，且公訴人認毀損部分與上
    開本院認為有罪之竊盜部分，係數罪併罰，自應另為不受理
    判決之諭知，併予敘明。
參、應適用之法條：
    (一)刑事訴訟法第299條第1項前段、第303條第3款。
    (二)刑法第321條第1項第3款、第2項、第25條第2項、第51條
      第5款、第41條第1項前段。
本案經檢察官乙○○到庭執行職務。
中    華    民    國    99    年    1     月    20    日
                  刑事第十六庭  法  官  黃建都
以上正本證明與原本無異。
如不服本判決應於收受判決後10日內向本院提出上訴書狀，並應
敘述具體理由；其未敘述上訴理由者，應於上訴期間屆滿後20日
內向本院補提理由書（均須按他造當事人之人數附繕本）「切勿
逕送上級法院」。
                                書記官  賴玉真
中    華    民    國    99    年    1     月    20    日
附錄論罪科刑法條
中華民國刑法第321條
犯竊盜罪而有左列情形之一者，處6月以上、5年以下有期徒刑：
一、於夜間侵入住宅或有人居住之建築物、船艦或隱匿其內而犯
    之者。
二、毀越門扇、牆垣或其他安全設備而犯之者。
三、攜帶兇器而犯之者。
四、結夥三人以上而犯之者。
五、乘火災、水災或其他災害之際而犯之者。
六、在車站或埠頭而犯之者。
前項之未遂犯罰之。

司法院資訊處製作；財團法人民間司法改革基金會備份。
